【裁判字號】    98,審易,21
【裁判日期】    980706
【裁判案由】    竊盜
【裁判全文】
臺灣臺東地方法院刑事判決              98年度審易字第21號
公  訴  人  臺灣臺東地方法院檢察署檢察官
被      告  甲○○
                    （另案於臺灣臺中監獄臺中分監執行中）
            丙○○
上列被告等因竊盜案件，經檢察官提起公訴（97年度偵字第2100
號），本院依簡式審判程序審理判決如下：
    主  文
甲○○犯結夥攜帶兇器竊盜罪，累犯，處有期徒刑壹年捌月。未
扣案之一字起子壹把沒收。
丙○○犯結夥攜帶兇器竊盜罪，處有期徒刑壹年貳月，緩刑肆年
。未扣案之一字起子壹把沒收。
    犯罪事實
一、甲○○前因搶奪、竊盜等案件，經法院分別判處有期徒刑8
    月、1年、8月、4月、7月、4月、4月，合併定應執行刑有期
    徒刑3年6月確定，嗣經減刑為應執行刑有期徒刑1年9月確定
    ，於民國96年8月18日執行完畢。詎甲○○仍不知悔改，夥
    同乙○○（俟到案後審結）、丙○○2人共同基於意圖為自
    己不法所有之犯意聯絡，於97年4月21日凌晨1時許，共同前
    往臺東縣卑南鄉○○村○○道路，由甲○○負責把風，乙○○持用其所有客觀上具有危險性可作為兇器使用之一字起子
    1 把（含握把約20至30公分，未扣案），破壞停放於該處登
    記為新宏順交通股份有限公司（下稱：新宏順公司）所有（
    按實際上屬丁○○所有，靠行登記在在新宏順公司名下）車
    牌460-HC號營業大貨車（價值約新台幣【下同】2百萬元，
    2005年10月出廠）之車門後發動駕駛該車（附載甲○○）離
    開現場，丙○○則負責駕駛車牌6329-MK號自用小客車在前
    引導，並以行動電話向甲○○、乙○○通報森永派出所未設
    站臨檢後，共同將上開大貨車駛往高雄縣大寮鄉某公墓處停
    放。嗣由乙○○負責聯絡買主、變賣上開竊得之大貨車，甲○○、丙○○則分別向乙○○取得60,000元、35,000元之贓
    款花用。
二、案經臺東縣警察局大武分局報請臺灣臺東地方法院檢察署檢
    察官偵查起訴。
    理  由
一、據以論罪之證據如下；
（一）被告甲○○於97年7月9日警詢、97年12月11日偵訊、本院
      準備程序及審理程序之自白。
（二）被告丙○○歷次警詢、97年11月14日偵查中、本院準備程
      序及審理程序之自白。
（三）共同被告乙○○於97年5月25日警詢時之部分自白。
（四）證人徐彩鈴於97年5月20日警詢之證述：車牌6329-MK號自
      用小客車，平時為共同被告乙○○使用之事實。
（五）證人即被害人丁○○於97年4月22日警詢之證述：犯罪事
      實所示之被害事實。
（六）刑案現場測繪圖、監視器畫面翻拍照片14張、車籍查詢-
      基本資料詳細畫面。
      足認被告之自白與事實相符，應可採信。本案事證明確，
      被告等2人之犯行均堪可認定，應依法論科。
二、論罪科刑
（一）按刑法321 條第1 項第3 款之攜帶兇器竊盜罪，係以行為
      人攜帶兇器為其加重要件，此所謂兇器，其種類並無限制
      ，凡客觀上足以對人之生命、身體安全構成威脅，具有危
      險性之兇器均屬之，且祇須行竊時攜帶此種具危險性之兇
      器為已足，並不以攜帶之初有行兇之意圖為必要，亦不以
      將該兇器自他地攜往行竊地為必要（最高法院79年臺上字
      第5253號判例、62年臺上字第2489號判例意旨參照），是
      不問該兇器係行為人自行攜往行竊現場，或在竊盜現場臨
      時持以行竊，均應論行為人以攜帶兇器竊盜罪。經查，本
      件被告等人所持之一字起子，包含握把約20至30公分等情
      ，已據被告甲○○供述在卷（見本院卷審判筆錄第6頁）
      ，其金屬部分質地堅硬而尖銳，倘持之朝人體揮擊，對人
      之生命、身體安全均足以構成威脅，顯為具有危險性之兇
      器。是核被告甲○○、丙○○所為，均係犯刑法第321條
      第1項第4款、第3款之結夥攜帶兇器竊盜罪。被告甲○○
      、丙○○2人與共同被告乙○○共同犯罪，彼此間有犯意
      聯絡及行為分擔，均為共同正犯。
（二）查被告甲○○有如犯罪事實欄所載論罪科刑執行情形，有
      卷附臺灣高等法院被告前案紀錄表1份可按，其受有期徒
      刑執行完畢後5年以內再故意犯本案法定刑為有期徒刑之
      罪，為累犯，應依刑法第47條第1項規定加重其刑。
（三）爰審酌被告甲○○前有多次竊盜前科，素行不佳，被告甲○○、丙○○2 人正值青年，不思以正當方式謀生，竟以
      上開方式行竊，破壞社會秩序匪淺，且該車價值甚高；惟
      念及其2人犯後坦承犯行，態度尚可，及其智識程度、家
      庭狀況、犯罪之動機、目的、方法、被告丙○○並已賠償
      被害人所受之損害等一切情狀，分別量處如主文所示之刑
      ，以資懲儆。
（四）查被告固於81年2月7日因違反麻醉藥品管理條例案件，經
      本院判處有期徒刑6月確定，81年2月24日易科罰金執行完
      畢後，5年以內未曾因故意犯罪受有期徒刑以上刑之宣告
      ，有台灣高等法院被告前案紀錄表在卷可稽，其犯罪後已
      深知悔悟，本院認其經此教訓後，當益知警惕，應無再犯
      之虞，且已與被害人達成和解，被害人亦表達原諒之意，
      有和解書1紙在卷可稽，因認其所宣告之刑，以暫不執行
      為適當，併予宣告緩刑4年，以勵來茲而啟自新。
（五）未扣案之一字型螺絲起子1支，為被告乙○○所有供被告3
      人犯罪所用之物，業據被告甲○○、丙○○供明在卷，且
      無證據證明業已滅失，爰依刑法第38條第1項第2款宣告沒
      收之。
三、被告乙○○俟到案後審結。
據上論斷，依刑事訴訟法第273 條之1 第1 項、第299 條第1 項
前段，刑法第28條、第321條第1項第3款、第4款、第47條第1項
、第74條第1項第2款、第38條第1項第2款，判決如主文。
本案經檢察官戊○○到庭執行職務。
中    華    民    國    98    年    7     月    6     日
                  刑事第二庭    法  官  李水源
以上正本證明與原本無異。
如不服本判決應於收受送達後10日內向本院提出上訴書狀，並應
敘述具體理由；其未敘述上訴理由者，應於上訴期間屆滿後20日
內向本院補提理由書（均須按他造當事人之人數附繕本）。「切
勿逕送上級法院」。告訴人或被害人對於本判決如有不服，請書
具不服之理由狀，請求檢察官上訴者，其上訴期間之計算係以檢
察官收受判決正本之日期為準。
                                書記官  潘正苓
中    華    民    國    98    年    7     月    6     日
附錄論罪科刑法條全文
中華民國刑法第321條
（加重竊盜罪）
犯竊盜罪而有左列情形之一者，處 6 月以上、 5 年以下有期徒
刑：
一、於夜間侵入住宅或有人居住之建築物、船艦或隱匿其內而犯
    之者。
二、毀越門扇、牆垣或其他安全設備而犯之者。
三、攜帶兇器而犯之者。
四、結夥三人以上而犯之者。
五、乘火災、水災或其他災害之際而犯之者。
六、在車站或埠頭而犯之者。
前項之未遂犯罰之。


司法院資訊處製作；財團法人民間司法改革基金會備份。
